【裁判字號】    99,訴,66
【裁判日期】    990921
【裁判案由】    違反電信法等
【裁判全文】
臺灣基隆地方法院刑事判決                99年度訴字第66號
公  訴  人  臺灣基隆地方法院檢察署檢察官
被      告  甲○○
上列被告因違反電信法等案件，經檢察官聲請以簡易判決處刑（
98年度偵字第4467號），本院認不宜逕以簡易判決處刑（98年度
基簡字第1439號），改依通常程序審理，判決如下：
    主  文
甲○○意圖為自己不法之所有，而侵占自己持有他人之物，處拘
役伍拾伍日，如易科罰金，以新臺幣壹仟元折算壹日。
其餘被訴違反電信法部分無罪。
    事  實
一、甲○○因使用行動電話連結遠傳電信聊天室，結識擔任電話
    聊天員之乙○○，兩人因經常進行電話聊天互生好感，遂於
    民國98年2 月間起數次相約見面，均由乙○○至甲○○位於
    基隆市○○區○○路479 之3 號之住處內過夜。同年4 月 7
    日，乙○○與甲○○共同攜甲○○之幼子至臺北市立動物園
    遊玩，且於同日晚上一同返回甲○○上址住處過夜。翌日即
    同年4 月8 日上午10時許，甲○○向乙○○要求借用乙○○
    所有LG牌、型號KP275 之黑色行動電話（序號000000000000
    000 號）及乙○○所持用之門號0000000000號SIM 卡，供自
    己撥打使用，經乙○○同意出借其上開行動電話及SIM 卡予
    甲○○使用，並言明借用期間增生之電話費用須由甲○○自
    行負擔後，乙○○隨即離去。因甲○○自該日（即98年4 月
    8 日）起持用上開行動電話及SIM 卡與乙○○在電話中多次
    發生爭吵，乙○○遂於同年4 月14日將上開門號0000000000
    號辦理停話。詎甲○○於同日（即98年4 月14日）發覺遭停
    話，見與乙○○之感情已決裂，竟基於意圖為自己不法所有
    之侵占犯意，將上開行動電話及SIM 卡變易持有為所有，予
    以侵占入己。嗣經乙○○報警處理，為警循線查悉上情。
二、案經乙○○訴由基隆市警察局第四分局報請臺灣基隆地方法
    院檢察署檢察官偵查後聲請以簡易判決處刑，本院改依通常
    程序審理。
    理  由
〈甲〉證據能力之說明：
    以下所引用之證據，被告甲○○及公訴人於本案言詞辯論終
    結前，均未爭執其證據能力（被告甲○○僅對證人乙○○歷
    次證言之證明力有所爭執），本院審酌前開證據之作成或取
    得之狀況，並無非法或不當取證之情事，且亦無顯不可信之
    情況，復經本院於審判期日就上開證據依法進行調查、辯論
    ，自應認均具有證據能力。
〈乙〉實體部分：
壹、有罪部分（即普通侵占部分）：
一、訊據被告固不否認有於98年4 月8 日上午10時許，在其基隆
    市○○區○○路479 之3 號住處內，向告訴人乙○○取得告
    訴人所有LG牌、型號KP275 之黑色行動電話及告訴人所持用
    之門號0000000000號SIM 卡，且於同年月8 日起至同年月14
    日止供自己使用等情，惟矢口否認有何侵占犯行，辯稱：伊
    當時沒有行動電話可以使用，才會向告訴人借用上開行動電
    話及SIM 卡，伊後來有將行動電話及SIM 卡歸還告訴人，歸
    還時無第三人在場云云。經查：
  (一)LG牌、型號KP275 之黑色行動電話（序號 000000000000000
    號）一支及門號0000000000號SIM 卡一枚，係告訴人所有，
    經被告於98年4 月8 日上午10時許在其上址住處內向告訴人
    取得，且自98年4 月8 日中午12時44分許起至同年月14日上
    午11時11分許止，均由被告撥打使用等情，為被告所不爭執
    ，且經證人即告訴人乙○○於警詢、偵訊、本院調查及審理
    程序中迭次證述在卷，並有證人乙○○提供之上開行動電話
    序號貼紙（偵查卷第10頁）、門號0000000000號於98年4 月
    9 日至同年月11日之通聯調閱查詢單（偵查卷第11至35頁）
    、序號000000000000000 號於98年4 月9 日至同年月11日之
    通聯調閱查詢單（偵查卷第35至54頁）、門號0000000000號
    之遠傳電信通話明細表（偵查卷第62至69頁）在卷可參，此
    部分之事實均堪信為真。而被告係因使用行動電話連結遠傳
    電信聊天室結識擔任電話聊天員之證人乙○○，兩人因多次
    電話聊天進而數次相約見面等情，亦經證人乙○○於本院審
    理中證述綦詳，且為被告所不爭執，此部分之事實亦堪信為
    實。
  (二)依證人乙○○之歷次證言，應認證人乙○○於98年4 月8 日
    係同意出借上開行動電話及SIM 卡予被告使用，使被告得因
    此持有前述行動電話及SIM 卡：
    (1)證人乙○○於警詢中證稱：被告於98年4 月8 日上午10時
      30分許在其住處說要向伊借用手機，伊本來不想借他，但
      他說若不出借就要打伊，他沒有打伊，但伊當時很害怕，
      就把手機拿給他。因為他說如果伊將手機辦停話，他要騷
      擾伊的工作，伊因此遲至98年4 月14日方辦理停話等語（
      偵查卷第4、5頁）。
    (2)其於偵訊中結證：伊原本不願意借他，他就出手作勢要打
      伊，伊想趕快離開他家。當時沒有約定何時要還，伊跟他
      說伊的手機前五分鐘免費，他打超過的部分他要付錢，他
      有承諾不會打超過新臺幣（下同）二千元。伊回去後忘記
      停話，後來98年4 月14日遠傳通知伊電話費暴增，伊才去
      停話等語（偵查卷第58頁）。
    (3)其於本院簡易案件調查程序中結證：伊曾去被告家過夜四
      次，他說若伊不去，他要在聊天室內爆料，爆伊的實際年
      齡、身高、體重等資料，伊才因此去被告家。伊的手機打
      前五分鐘是免費的，被告說要向伊借這支手機，且作勢要
      打伊，實際上沒打伊，因伊想趕快離開他家，所以才將手
      機借給他。伊有跟被告說不能打超過五分鐘，如果超過五
      分鐘伊會把手機停話且把手機要回來。98年4 月7 日伊與
      被告一起帶被告的兒子去動物園玩，玩回來後在臺北車站
      下車，被告不讓伊走，恐嚇說要在聊天室爆料，伊只好跟
      被告回家。伊與被告第一次見面，因當天下雨，就去被告
      家，第一次見面後，被告就要求與伊交往，伊說伊有癌症
      不可能與任何人交往，被告看到伊之證件後說伊騙他年齡
      ，但他還是想照顧伊跟伊交往。後來聊天室之友人告訴伊
      ，說被告另有女友，98年4 月8 日伊從被告住處離開後，
      被告上線在聊天室中告訴伊他另有女友。4 月8 日離開被
      告住處後，因伊當時想是伊借給被告的，所以沒有報警或
      辦停話，後來被告打超過五分鐘，又在線上聊天室爆伊之
      基本資料，伊很生氣，所以提告等語（本院基簡字卷第13
      至18頁）。
    (4)其於本院審理中結證：98年2 月情人節，被告第一次約伊
      出去。手機及門號是被告強行向伊要的，伊不願意交給他
      ，但他作勢要打伊，伊想趕快離開他家，他說要向伊借，
      但至今都沒還伊。伊與被告從3 月31日之後就開始吵架了
      。伊直覺知道被告一定會打超過（五分鐘或二千元），他
      作什麼事情都是用恐嚇、暴力的方式。伊在聊天室講伊的
      年齡、體重與實際情況不同，聊天室大家都會虛報。伊與
      被告第一次見面時，被告翻伊包包偷看伊的證件，發現伊
      的實際年齡後，從第一次開始，他就恐嚇說要在線上公布
      伊的年齡、身高、體重等，所以伊只好多次在被告住處過
      夜。被告在伊第二次或第三次去他家後，就打給友臺（指
      在聊天室中聊天認識之友人），跟他說伊實際之基本資料
      。因為伊曾答應被告的兒子要帶他去動物園，伊才會在 4
      月7 日赴約。伊從4 月8 日之後沒有再見過被告，亦未收
      到被告所說之四千元。伊在4 月8 日離開時，因伊身上沒
      錢，被告有拿五百元讓伊坐車回家等語（本院訴字卷第11
      1至122頁）。
    (5)證人乙○○雖迭次證稱在98年4 月8 日係因受被告所迫而
      交付上開行動電話及SIM 卡云云，惟由其歷次證述內容觀
      之，被告係於98年2 月情人節與其相約欲見面，其於98年
      4 月7 日以前曾有三次至被告住處過夜之情形，於98年 4
      月7 日尚與被告共同攜被告之幼子至臺北市立動物園遊玩
      ，且於共同出遊後，復於同日再至被告住處過夜（第四次
      過夜），此等情節應足以顯示被告與證人乙○○之間彼此
      曾互有男女交往之曖昧情愫。證人乙○○雖證稱係因被告
      揚言要在聊天室內爆料，伊擔心實際年齡、體重等資料外
      洩將導致業績下滑失去工作，故不得不多次應被告要求至
      被告住處過夜云云，惟其既在聊天室內刻意虛報與實情不
      符之個人基本資料，又與經常使用遠傳聊天室之被告相約
      見面，在第一次赴約之前，理應對於此舉可能導致其實際
      年齡、身高、體重等基本資料在聊天室內曝光一節有所預
      見；其既提及被告在第三次過夜後已有實際爆料之行為，
      則其所擔憂之事實業已發生，經常在聊天室聊天之成員中
      已有知曉上開訊息之人，已難藉由繼續順應被告之要求而
      阻止此等訊息擴散，則其在屢次順應被告要求仍無法避免
      前述訊息曝光之情形下，大可選擇與被告劃清界線不再赴
      約見面，又豈有僅因「曾答應被告之幼子要帶他去動物園
      」之理由，竟願意再與被告相約出遊？準此，足徵證人乙
      ○○所述懼怕被告云云，應屬誇大之詞，則證人乙○○於
      第四次過夜之翌日即98年4 月8 日交付其上開行動電話及
      SIM 卡予被告之際，被告是否確有「作勢要打人」之行為
      ，以及縱有該等行為，是否足使證人乙○○感到害怕且影
      響其意志，顯均有可疑，此與一般行動自由或意志自由受
      控制而不得不聽命於對方並交付財物之情形，亦顯然有別
      。況證人乙○○尚曾證稱：因伊當時想是伊借給被告的，
      所以沒有報警或辦停話等語，復提及：伊在4 月8 日離開
      時，被告有拿五百元讓伊坐車回家等語，更徵證人乙○○
      斯時真意係念在兩人之曖昧情愫，同意出借上開行動電話
      及SIM 卡予被告使用，使被告得因此持有前述行動電話及
      SIM 卡。
  (三)被告之辯解前後矛盾不一且與卷附書證顯示之內容不符，足
    認其辯解有所不實：
    (1)被告於98年7 月15日警詢中供稱：與乙○○曾係男女朋友
      關係，伊只有向乙○○借用門號0000000000號SIM 卡，沒
      有向她借用手機，她是從一支LG牌手機拔出SIM 卡借給伊
      的。前述SIM 卡已不見了，伊要還給她時她已補辦一張SI
      M 卡了。伊是在3 月27日至4 月10日這段期間使用伊自己
      之手機（序號000000000000000 ）插用前述SIM 卡云云（
      偵查卷第2、3頁）。惟依上述以門號0000000000號查詢及
      以序號000000000000000 號查詢之通聯調閱查詢單可知，
      門號0000000000號之SIM 卡於98年4 月9 日至同年月11日
      始終係搭配序號000000000000000 號之行動電話使用，核
      與被告上開所述顯然不符。
    (2)被告於99年4 月8 日通緝到案之本院訊問程序中供稱：當
      時伊沒有手機，伊向乙○○借用手機及SIM 卡一週，那週
      伊是同時使用她的手機及SIM 卡，她每星期二固定會來伊
      家，伊第二週來時，把SIM 卡拔給伊留在伊那裡，手機她
      先拿回去。因伊有欠費，不能自己申辦門號，SIM 卡留在
      伊處相互聯絡比較方便，當時伊已向母親借得手機。乙○
      ○辦停話後來找伊時已將SIM 卡拿回去，伊是在向她借用
      手機及SIM 卡之時間往後過一個月之後才還她SIM 卡。伊
      有使用0000000000之門號，這是在伊向她借用手機歸還之
      後伊才去申辦的。（隨後改稱）伊因電話交友認識乙○○
      是使用門號0000000000號，0000000000是用伊阿姨之名字
      去申辦的，和乙○○認識時是用0927的，實際門號歷時久
      遠忘記了云云（本院訴字卷第42至45頁）。然而，上開門
      號0000000000號實係登記於被告名下，於96年2 月11日啟
      用，且無停機日期（亦即並未停用）等情，有前述門號之
      申辦人基本資料在卷可參（本院訴字卷第147、148頁），
      又由證人乙○○之門號0000000000號遠傳電信通話明細表
      可知，門號0000000000號於98年3 月31日起至同年4 月 7
      日止，有大量撥打門號0000000000號進行通話之紀錄（偵
      查卷第62至64頁），足徵被告上開供述內容有諸多不實，
      且說謊之情形甚為明顯。
    (3)被告於本院審理中又供稱：伊在去做警詢筆錄之前曾接到
      恐嚇電話，對方要求伊不要來開庭，且說只要伊不出現，
      乙○○會撤銷告訴，又說他知道伊住處地址，還說了一些
      重話，恐嚇的全部內容只有這樣，伊認為應該是乙○○叫
      人來講的云云，經本院質疑其警詢筆錄中表示「有向乙○
      ○借用0000000000號SIM 卡、沒有向乙○○借用行動電話
      」與遭恐嚇上述內容有何關聯，被告隨即改稱：恐嚇伊之
      人在電話中要求伊不要承認有拿乙○○之手機，只要承認
      有拿乙○○之SIM 卡云云，與其原先供稱遭受恐嚇之內容
      顯有不同。本院再質疑其警詢筆錄中已表明SIM 卡遺失不
      見，為何與其準備程序時所稱「有借用手機及SIM 卡，且
      嗣後均已歸還」不符，被告對此則沉默不答。倘被告確實
      早已歸還上開行動電話及SIM 卡，被告又何須在警詢中否
      認曾持用上開行動電話，而為明顯說謊之行為？被告對於
      本院上揭質疑，均沉默不答（本院卷第138至142頁）。另
      參被告於通緝到案時供稱：有男子打電話威脅伊，表示若
      伊講對乙○○不利之事，他會對伊的小孩不利，伊才在警
      局作出上開陳述云云（本院訴字卷第44頁），惟被告於警
      詢中否認曾收受上開行動電話之內容，因與證人乙○○所
      告訴之內容迥異，不但無從認定對證人乙○○有利，反而
      有使證人乙○○陷於誣告之嫌疑，顯與被告所述係因聽從
      該恐嚇電話之指示所欲達成之目的相悖，證人乙○○既已
      報警處理，更不可能指使他人嚇令被告作出上開與自己申
      告內容相歧之陳述。被告對於自己在警詢中說謊之動機，
      以及警詢中為何未提及已將全部物品均歸還乙○○等情節
      ，均無法自圓其說，本院自難僅憑其空言辯稱：伊已將上
      開行動電話及SIM 卡歸還乙○○，並未侵占入己云云，即
      認其辯解可採。
  (四)卷附通聯紀錄顯示被告辯解不實：
    (1)本院發函予各電信業者，調取自98年4 月8 日起至發文日
      止此段期間內，曾搭配使用序號000000000000000 號之各
      門號之通聯紀錄，雖中華電信股份有限公司、臺灣大哥大
      股份有限公司、威寶電信股份有限公司均函覆通聯紀錄僅
      保留六個月，自98年7 月1 日起查無通聯紀錄（本院基簡
      字卷第26至29頁、第43至45頁），然遠傳電信股份有限公
      司函覆之內容除表明通聯紀錄僅保留六個月，僅能提供98
      年7 月1 日起之通聯紀錄外，該公司所檢附之磁片經列印
      結果，有自98年7 月1 日起至98年12月4 日止以序號0000
      00000000000 號為查詢條件所得之雙向通聯紀錄（本院基
      簡字第30至42頁）。
    (2)細閱前述雙向通聯紀錄可知：
      1.上開行動電話序號000000000000000 號於98年7 月1 日
        起至98年12月4 日止，曾先後與門號0000000000、0000
        000000、0000000000、0000000000、0000000000、0000
        000000號之SIM 卡搭配使用。
      2.上開行動電話於先後插用門號0000000000號SIM 卡及門
        號0000000000號SIM 卡之期間，曾多次與被告所擁有之
        上開門號0000000000號通話聯繫，且時而由門號000000
        0000號發話（即門號0000000000、0000000000號受話）
        、時而由門號0000000000號發話（即門號0000000000號
        受話）。
      3.上開行動電話於插用門號0000000000號SIM 卡之期間，
        曾有門號0000000000號二度撥打前述門號0000000000號
        進行聯繫。而被告於99年4 月8 日通緝到案之本院訊問
        程序中自承現在使用之行動電話門號為0000000000號，
        且其於同日經親友具保時，在刑事被告保證書上所留之
        聯絡電話亦為門號0000000000號（本院訴字卷第43頁、
        第49頁）。
      4.上開行動電話於插用門號0000000000號SIM 卡之期間，
        曾有門號0000000000號多次撥打前述門號0000000000號
        通話聯繫；另於插用門號0000000000號SIM 卡之期間，
        曾有門號0000000000號撥打前述門號0000000000號進行
        聯繫。而依卷附門號0000000000號遠傳電信通話明細表
        所示，被告於98年4 月8 日至同年月14日持用證人乙○
        ○之前揭行動電話及SIM 卡期間，曾多次撥打電話及傳
        送簡訊予門號0000000000號持用人，亦曾撥打電話予門
        號0000000000號持用人（偵查卷第65、68頁）。
      5.證人乙○○於本院調查程序中證述其持用之門號為0000
        000000、0000000000、0000000000、0000000000號（本
        院基簡字卷第16頁），而上開以序號 000000000000000
        號為查詢條件所得之雙向通聯紀錄中，查無以證人乙○
        ○之前述各門號發話或受話之情形；本院再將上述遠傳
        電信通話明細表所示證人乙○○自行持用門號00000000
        00號期間所撥打聯繫之各門號與前述雙向通聯紀錄比對
        結果，除被告持用之門號0000000000號曾出現在前述雙
        向通聯紀錄外，證人乙○○曾經聯繫之其餘門號均未顯
        示於前述雙向通聯紀錄中。
      6.基上各節，足以顯示上開序號000000000000000 號之行
        動電話所搭配之門號，於98年7 月1 日起至98年12月 4
        日止，有多次與被告本人持用之門號或被告之友人持用
        之門號相互聯繫之紀錄，但查無與證人乙○○本人或其
        友人（不含被告）持用之門號相互聯繫之紀錄。再參酌
        前述雙向通聯紀錄中，曾有多次基地臺位址係在「基隆
        市○○區○○路443號1、2、3樓」或「基隆市○○區○
        ○街333巷22、24號頂樓」， 與被告之住所「基隆市○
        ○區○○路479之3號」及居所「基隆市○○區○○街33
        3巷11號9樓」，距離甚為接近，卷附通聯調閱查詢單中
        亦顯示被告於98年4 月9 日至同年月11日持用上開行動
        電話及SIM 卡期間，有多次基地臺位址係在「基隆市○
        ○區○○路443號1、2、3樓」（偵查卷第11至54頁）；
        在在均顯示上開序號000000000000000 號之行動電話於
        98年7 月1 日至98年12月4 日之期間應係由被告本人或
        由被告交予其經常聯繫之友人持用中。被告辯稱上開行
        動電話早已歸還證人乙○○云云，顯屬不實。
  (五)按證人之陳述有部分前後不符，或相互間有所歧異時，究竟
    何者為可採，法院仍得本其自由心證予以斟酌，非謂一有不
    符或矛盾，即應認其全部均為不可採信；其基本事實之陳述
    ，若果與真實性無礙時，則仍非不得予以採信（最高法院74
    年台上字第1599號判例意旨參照）。查證人乙○○之歷次證
    言雖有部分經本院認定不足採信，然其所結證「被告迄今並
    未歸還上開行動電話及SIM 卡」乙節，與上述雙向通聯紀錄
    所呈現之客觀狀態相符，自應認其此部分證述內容堪可採憑
    。又參卷附門號0000000000號遠傳電信通話明細表所載，被
    告於98年4 月8 日至同年月13日，每日均有大量且多次使用
    上開行動電話及SIM 卡之情形，於同年月14日僅有上午11時
    11分許通話42秒之一筆通話紀錄，此後自同年月21日起始再
    有密集使用前述門號0000000000號之通話紀錄（偵查卷第64
    、65頁），證人乙○○則證稱：伊在4 月14日辦理停話等語
    （本院卷第113 頁），足以顯示證人乙○○確實係在98年 4
    月14日將上開門號0000000000號辦理停話。本案並無充分證
    據足資顯示被告係於98年4 月8 日甫向證人乙○○借得上開
    行動電話及SIM 卡後，立即萌生侵占之主觀犯意，此由上開
    門號0000000000號遠傳電信通話明細表所示（偵查卷第64、
    65頁），被告於98年4 月8 日至同年月14日持用前揭門號之
    期間，曾密集多次與證人乙○○持用之門號0000000000、00
    00000000號通話，足以顯示被告並無消失不聯絡等情，應可
    查知。準此，應認被告係於98年4 月14日因發覺上開門號00
    00000000號業經證人乙○○辦理停話，見兩人感情已決裂，
    因而無意歸還上開行動電話及SIM 卡，進而基於意圖為自己
    不法所有之侵占犯意，將上開行動電話及SIM 卡予以侵占入
    己。
  (六)綜上所述，被告之侵占犯行足堪認定，其上揭各項辯解均不
    足採。
二、核被告所為，係犯刑法第335 條第1 項之侵占罪。公訴即聲
    請簡易判決處刑意旨雖認被告係於98年4 月8 日上午10時許
    將上開行動電話及SIM 卡侵占入己，惟本院審理結果，認被
    告應係於98年4 月14日發覺上開門號0000000000號業經證人
    乙○○辦理停話，見兩人感情已決裂，因而無意歸還上開行
    動電話及SIM 卡，進而基於意圖為自己不法所有之侵占犯意
    ，將上開行動電話及SIM 卡予以侵占入己，雖本院認定被告
    為侵占犯行之時點與聲請簡易判決處刑書所載之內容有所不
    同，仍應認起訴之基本社會事實尚屬同一（兩者應適用之法
    條完全相同，無庸變更起訴法條），得由本院逕予審理。爰
    審酌被告有妨害自由、傷害、竊盜等前科紀錄（未構成累犯
    ），素行不良，有臺灣高等法院被告前案紀錄表在卷可佐，
    其正值壯年，因與證人乙○○之感情生變，竟起貪念，未將
    其向證人乙○○借用之物品歸還，而予以侵占入己，法治觀
    念顯有偏差，犯後復以各種與卷附證據所示客觀狀況迥然不
    符之辯詞否認犯行，態度欠佳，雖其侵占之上開行動電話及
    SIM 卡價值尚輕，然迄今未見任何和解賠償之意等一切情狀
    ，認檢察官具體求處有期徒刑5 月之意見，實屬過重，而量
    處如主文所示之刑，併諭知易科罰金之折算標準，以資懲儆
    。
乙、無罪部分（即違反電信法部分）：
一、公訴即聲請簡易判決處刑意旨另以：被告意圖為自己不法之
    利益，自98年4 月8 日12時44分起至同年月14日11時11分止
    ，盜用告訴人之上揭LG牌、型號KP275 之黑色行動電話及門
    號0000000000號SIM 卡，在基隆地區撥打使用，增生之電話
    費高達11,901元，嗣告訴人於同年月14日發覺電話費暴增，
    經辦理停話並調閱通聯紀錄，始悉上情，因認被告涉有違反
    電信法第56條第1 項之罪嫌云云。
二、按犯罪事實應依證據認定之，無證據不得認定犯罪事實；不
    能證明被告犯罪者，應諭知無罪之判決，刑事訴訟法第 154
    條第2 項、第301 條第1 項分別定有明文。次按告訴人之告
    訴，係以使被告受刑事訴追為目的，是其陳述是否與事實相
    符，仍應調查其他證據以資審認。認定不利於被告之事實，
    須依積極證據，苟積極證據不足為不利於被告事實之認定時
    ，即應為有利於被告之認定，更不必有何有利之證據（最高
    法院52年台上字第1300號、30年上字第816 號判例意旨參照
    ）。又認定犯罪事實所憑之證據，雖不以直接證據為限，間
    接證據亦包括在內；然無論直接或間接證據，其為訴訟上之
    證明，須於通常一般之人均不致有所懷疑，而得確信其為真
    實之程度者，始得據為有罪之認定，倘其證明尚未達到此一
    程度，而有合理之懷疑存在，致使無從形成有罪之確信，本
    諸罪疑惟輕之原則，即應為無罪之判決（最高法院76年臺上
    字第4986號判例意旨參照）。
三、公訴人認被告涉犯違反電信法第56條第1 項之罪嫌，係以被
    告之供述、證人即告訴人之證述及卷附通聯調閱查詢單，為
    其論述依據。
四、訊據被告堅決否認有何違反電信法第56條第1 項之犯行，辯
    稱：伊有向乙○○表明伊會自行負擔使用上開門號00000000
    00號期間所增生之電話費，但因兩人吵架分手未再聯絡，而
    無機會償還等語。經查：
  (一)依證人乙○○之歷次證言及卷附遠傳電信通話明細表，無從
    認定被告有電信法第56條第1 項之「盜用」犯行：
    (1)證人乙○○於警詢、偵訊、本院簡易案件調查程序中及本
      院審理程序中所證述之內容，業經本院羅列如上（詳如壹
      、有罪部分、一、(二)）。
    (2)證人乙○○既證稱：伊跟被告說伊的手機前五分鐘免費，
      他打超過的部分他要付錢，他有承諾不會打超過二千元，
      伊直覺知道被告一定會打超過（五分鐘或二千元）等語，
      明顯提及其在出借上開行動電話及SIM 卡前，對於被告極
      有可能違反兩人之約定導致電話費增生等情，已有所預見
      ，其在預見上情之際仍願意出借上開行動電話及SIM 卡予
      被告，顯已寓有「同意被告在借用期間得持用該行動電話
      及SIM 卡對外聯絡，僅事後須自行負擔相關電話費」之意
      。
    (3)證人乙○○自承其持用之門號為0000000000、0000000000
      、0000000000、0000000000號（本院基簡字卷第16頁），
      而細觀卷附門號0000000000號遠傳電信通話明細表所示，
      被告於98年4 月8 日起至同年月14日止持用證人乙○○之
      上開門號0000000000號SIM 卡期間，有極多次、密集撥打
      電話予證人乙○○之門號0000000000、0000000000號之紀
      錄；其中4 月8 日撥打0000000000號達25通、撥打000000
      0000號達5 通；4 月9 日撥打0000000000號達9 通、撥打
      0000000000號達1 通；4 月10日撥打0000000000號達5 通
      、撥打0000000000號達2 通；4 月11日撥打0000000000號
      達10通；4 月13日撥打0000000000號達3 通；另於4 月 8
      日至4 月14日之間亦有密集撥打「616 行動戀人」（聊天
      室）之通話紀錄（偵查卷第64、65頁）。證人乙○○於本
      院簡易案件調查程序中一度證稱：4 月8 日後伊沒有主動
      聯絡被告，都是被告用自己之0000000000號打給伊之0000
      000000號，手機打兩次、上線（聊天室）很多次，但沒有
      用0000000000號打給伊云云（本院基簡字卷第15頁），經
      本院提示上開遠傳電信通話明細表後，證人乙○○方證稱
      ：那些通聯紀錄都是在吵架，剛剛記錯了等語（本院基簡
      字卷第16頁），坦承確有於上開期間接獲被告以門號0000
      000000號打來之多通電話。是以，證人乙○○對被告借得
      上開行動電話及SIM 卡後確有用以撥打並對外通話等情，
      自無不知之理，若其確實有意阻止被告繼續使用前揭門號
      ，只須自行向遠傳電信辦理停話，即可達此目的，參酌兩
      人保持如此密切聯繫之情狀，實不可能發生其偵訊中所證
      「伊回去後忘記停話」之情形。準此可知，證人乙○○應
      係在出借上開行動電話及SIM 卡予被告後，於上開期間因
      與被告之感情糾紛等原因在電話中發生爭吵，雙方決裂，
      因而決意辦理停話。
  (二)基上可知，被告於98年4 月8 日起至同年月14日止借用上開
    行動電話及SIM 卡期間，係得證人乙○○之同意，以「經乙
    ○○授權得使用門號0000000000號對外通話」之身分，使用
    證人乙○○本於門號0000000000號申辦人身分原得使用之電
    信設備對外通信，此與電信法第56條第1 項所定「盜用」他
    人電信設備通信之構成要件顯然不符。被告縱有違反原先之
    約定（總通話不得超過五分鐘或計費超過二千元）致增生高
    額之電話費，充其量僅屬被告事後應依雙方約定自行負擔電
    話費之問題，被告雖迄今尚未清償前述費用予證人乙○○，
    然此應屬被告與證人乙○○之間關於民事債務不履行之糾葛
    ，尚與電信法第56條第1 項之犯罪構成要件有間；且無論證
    人乙○○所述係因被告在聊天室內宣揚其實際年齡、身高、
    體重等個人資料導致其失業受有損害等情，是否屬實，亦與
    公訴人所指電信法第56條第1 項之罪名無涉。
五、綜上所述，公訴人所提出之各項證據，不足以使本院認定被
    告確有公訴人所指違反電信法第56條第1 項之犯行，本諸「
    罪證有疑、利歸被告」之刑事證據法則，自應就被告被訴違
    反電信法之部分為無罪之諭知。
據上論斷，應依刑事訴訟法第452 條、第299 條第1 項前段、第
301 條第1 項，刑法第335 條第1 項、第41條第1 項前段，刑法
施行法第1 條之1 第1 項、第2 項前段，判決如主文。
本案經檢察官林伯宇到庭執行職務。
中    華    民    國    99    年    9     月    21    日
                  刑事第三庭  審判長法  官  陳志祥
                                    法  官  黃梅淑
                                    法  官  張婷妮
以上正本證明與原本無異。
如不服本判決應於收受送達後10日內向本院提出上訴書狀，並應
敘述具體理由；其未敘述上訴理由者，應於上訴期間屆滿後20日
內向本院補提理由書（均須按他造當事人之人數附繕本）「切勿
逕送上級法院」。
中    華    民    國    99    年    9     月    21    日
                                    書記官  洪佳如
附錄本案論罪科刑法條
中華民國刑法第335條第1項
意圖為自己或第三人不法之所有，而侵占自己持有他人之物者，
處5 年以下有期徒刑、拘役或科或併科1 千元以下罰金。

司法院資訊處製作；財團法人民間司法改革基金會備份。
